臺灣高等法院民事判決
110年度上字第724號
上  訴  人  廖淯涵  


訴訟代理人  丁巧欣律師
            黃勝文律師
上  一  人
複 代理 人  莊頌瑞律師
被 上訴 人  林湘庭  
訴訟代理人  陳祈嘉律師
上列當事人間請求損害賠償等事件，上訴人對於中華民國110年3
月12日臺灣新北地方法院109年度訴字第1698號第一審判決提起
上訴，並為訴之追加，本院於111年4月26日言詞辯論終結，判決
如下：
    主      文
上訴及追加之訴均駁回。
第二審訴訟費用（含追加之訴部分）由上訴人負擔。
    事實及理由
一、按第二審訴之變更或追加，非經他造同意不得為之，但請求
    之基礎事實同一者，不在此限，民事訴訟法第446條第1項、
    第255條第1項第2款定有明文。查，上訴人在原審依兩造間
    委任契約、民法第544條規定，起訴請求被上訴人應賠償新
    臺幣（下同）53萬元本息，另擇一依兩造間消費借貸之法律
    關係或民法第184條第1項前段規定，請求被上訴人給付100
    萬元本息（見原審卷二第175、179頁）。嗣上訴人上訴後，
    主張被上訴人招攬其投保附表一所示保險契約之行為，違反
    保險業務員管理規則第19條第1項第1款、第2款規定，應依
    民法第184條第2項規定負損害賠償責任，以及向其招攬未經
    主管機關核准或備查之附表二所示保險契約，違反保險業務
    員管理規則第19條第1項第11款規定等情，亦應依民法第184
    條第2項規定負損害賠償責任，分別追加民法第184條第2項
    規定為請求權（見本院卷一第139頁、第210頁、第241頁、
    第245頁），經核其追加請求之基礎事實均係因被上訴人招
    攬附表一、二所示保險契約過程所衍生之爭執，且可利用相
    同主張及證據資料，核與前開規定相符，應予准許。
二、上訴人主張：
　　㈠被上訴人在中國人壽股份有限公司（下稱中國人壽公司）
      擔任保險業務員，伊經友人介紹而認識被上訴人。伊於民
      國104年間，委任被上訴人負責為其規劃短期保險年限，
      最長不超過6年，且要一次繳清無須再付款之保險商品。
      惟被上訴人於104年至106年間，向伊稱可待第2年時，向
      保險公司作減額繳清，即可領回全數投保的保費等情，招
      攬伊購買附表一所示保險契約，致伊陸續購買附表一所示
      保險契約。嗣伊於106年12月27日前往中國人壽公司查詢
      保險單內容，始知悉附表一編號1、2號所示保險契約之保
      險期間長達20年且需每年繳保費，附表一編號3、4、5所
      示保險契約保險期間雖為6年，但須以年繳方式繳納保費
      ，均與伊委任被上訴人規劃之投保年限與繳費方式不同而
      違反委任授權範圍，且被上訴人就影響伊權益之減額繳清
      事項為不實之說明，並唆使伊於第2年向中國人壽公司為
      不實之減額繳清告知之招攬行為，亦違反保險業務員管理
      規則第19條第1項第1款、第2款規定，致伊受有支付復效
      費用53萬元之損害；若認復效費用非損害，亦受有繳納非
      伊所願保費之損害，於扣抵保單價值準備金後，仍有64萬
      0,691元之損害，惟僅一部請求賠償53萬元等情。爰擇一
      依兩造間之委任契約、民法544條規定或民法第184條第2
      項規定，請求被上訴人賠償53萬元本息。
　　㈡被上訴人於105年年底，向伊佯稱：「中國人壽公司現推出
      員工優存福利，例如投100萬元至戶頭，一年即可賺取5萬
      元之高額利息」云云，向伊借款100萬元，致伊陷於錯誤
      ，由被上訴人於106年1月6日將積欠伊之45萬元匯至伊繳
      交保費之中國信託帳號000000000000號帳戶（下稱中國信
      託帳戶），伊復於106年1月10日匯款55萬元至中國信託帳
      戶，以利被上訴人操作附表二所示保險契約，得以順利扣
      除保費。嗣伊得知中國人壽公司並無此福利，被上訴人於
      向伊佯稱：「未將款項私吞，而係擅自將該100萬元為上
      訴人之兒子及孫子投保三張保險，但一樣是投資，只須解
      約仍可領回100萬元，且三張保險保單由伊得保管中，俟
      將借款字據返還予伊，伊才會交付」等語，惟伊擔心被上
      訴人未將借款投入保險，屆時伊無法取回本金，遂要求被
      上訴人簽署借據，被上訴人並承諾將於108年2月返還100
      萬元（下稱系爭字據），且因中國人壽公司並無提供員工
      較高招攬佣金之優惠商品，又附表二所示保險契約解約後
      亦非可退回本金100萬元之保本商品，被上訴人竟向伊推
      銷未經主管機關核准銷售之附表二所示保險契約商品，亦
      有違反保險業務員管理規則第19條第1項第11款規定等情
      ，爰擇一依兩造間消費借貸之法律關係、民法第184條第1
      項前段、同法第184條第2項規定，請求被上訴人返還100
      萬元本息及約定利息5萬4,165元等語。
　　㈢求為命：⒈被上訴人應給付伊153萬元，及自起訴狀繕本送
      達翌日起至清償日止，按年息5％計算之利息。⒉被上訴人
      應給付伊5萬4,165元。⒊願供擔保請准宣告假執行。
三、被上訴人則以：
    ㈠伊經由友人介紹認識上訴人，其向伊表示銀行利息太低，
      欲投保長期壽險，但不要繳太多年，伊遂於104、105年間
      陸續協助規劃如附表一所示保險契約，並提供建議書，建
      議書均明確記載年期及保費，經上訴人親自於要保書上簽
      名，且於收受保險契約文件後均未行使契約撤銷權，復自
      行繳納後續保費及續期保費，顯係同意保險契約內容。且
      附表一所示保險契約之保費均由上訴人帳戶轉帳扣繳，伊
      並未幫上訴人代收或代管保費，兩造間並無委託關係存在
      。又伊僅提供保險契約供上訴人選擇，並告知保險契約權
      益，上訴人係在自由意志下辦理減額繳清，伊並無唆使情
      事，且伊提供附表一所示保險契約，均非一次繳清，亦有
      告知上訴人沒有躉繳之壽險商品，上訴人均係知悉保險契
      約內容而同意購買。至復效保費係用來繳交到期應繳而未
      繳之保費，不屬於額外支出或損失，上訴人自無損害可言
      。
    ㈡因為上訴人擔心伊未將100萬元用於保險費扣款，始會要求
      伊簽立系爭借據，實際上兩造間並無借貸關係。且系爭借
      據所載108年2月歸還100萬元本金，係因上訴人於104年投
      保之福利年年利率變動型終身保險（保單號碼00000000）
      ，繳費年期為2年期，保額10萬元，保費每年55萬2,710元
      ，總保費為110萬5,420元，於第4年解約時，解約金為101
      萬4,120元，為確認上訴人於108年可拿回100萬元解約金
      ，伊始依上訴人要求寫下系爭借據表示於108年2月歸還10
      0萬元本金。又伊從未向上訴人佯稱中國人壽公司有員工
      優惠福利，藉以向上訴人招攬或推介未經主管機關核准或
      備查之保險商品，系爭借據所載每年給5萬元利息，係因
      上訴人要求伊將每年續繳保費後伊可得之傭金退還其5萬
      元，才會寫每年給5萬元利息等語，資為抗辯。
四、原審為上訴人全部敗訴之判決，即判決駁回上訴人之訴及其
    假執行之聲請。上訴人聲明不服，提起上訴，嗣選擇合併追
    加民法第184條第2項為訴訟標的，並就約定利息5萬4,165元
    敗訴部分撤回上訴（見本院卷一第209頁），更正上訴聲明
    ：㈠原判決關於駁回上訴人下開第二項部分廢棄。㈡上開廢棄
    部分，被上訴人應給付153萬元，及自起訴狀繕本送達翌日
    起至清償日止，按年息5％計算之利息。㈢願供擔保請准宣告
    假執行。被上訴人答辯聲明：㈠上訴及追加之訴均駁回。㈡如
    受不利判決，願供擔保請准宣告免為假執行。
五、兩造各自主張、答辯如前，茲就兩造爭點及本院得心證之理
    由，分述如下：
　　㈠上訴人得否依兩造間委任契約、民法第544條，請求被上訴
      人給付53萬元本息？
　　⒈按受任人處理委任事務，應依委任人之指示，並與處理自
      己事務為同一之注意，其受有報酬者，應以善良管理人之
      注意為之；受任人因處理委任事務有過失，或因逾越權限
      之行為所生之損害，對於委任人應負賠償之責，民法第53
      5條、第544條分別定有明文。次按當事人主張有利於己之
      事實者，就其事實有舉證之責任，民事訴訟法第277條前
      段定有明文。民事訴訟如係由原告主張權利者，應先由原
      告負舉證之責，若原告先不能舉證，以證實自己主張之事
      實為真實，則被告就其抗辯事實即令不能舉證，或其所舉
      證據尚有疵累，亦應駁回原告之請求。　
　　⒉查，上訴人以其為要保人，以附表一「被保險人」欄所示
      之人為被保險人，向中國人壽公司投保如附表一所示之保
      險契約，附表一編號1、2號所示保險契約之保險期間為20
      年，且須每年繳納保費，附表一編號3、4、5所示保險契
      約保險期間為6年，亦須每年繳納保費，各保險契約之保
      險業務員均為被上訴人等情，有附表一所示保險契約之要
      保書、保單列印影本可稽（見臺灣新北地方檢察署〈下稱
      新北地檢署〉107年度他字第1307號卷〈下稱他字卷，（影
      卷附卷外）〉第62至70頁、原審卷一第27頁）。且上訴人
      對被上訴人招攬其投保附表一、二所示保險契約過程，提
      告詐欺等犯嫌，業經新北地檢署檢察官以110年度偵字第7
      903號為不起訴處分，並經臺灣高等檢察署（下稱高檢署
      ）以109年度上聲議字第5283號處分書駁回再議確定（下
      稱系爭刑事案件），有上開不起訴處分書、處分書可考（
      見原審卷二第85至99頁），自堪認定。
　　⒊又查，上訴人在系爭刑事案件中自承其同意購買附表一所
      示保險契約，且於104年、105年間陸續親自簽署如附表一
      所示保險契約之要保書，有上訴人刑事告訴狀、系爭刑事
      案件107年4月18日詢問筆錄可考（見他字卷第1至7頁、第
      27頁），復有中國人壽公司107年5月18日中壽契字第1070
      001530號函暨所附附表一所示保險契約之保險資料可稽（
      見他字卷第60至94頁背面），則上訴人既已同意並親簽附
      表一所示保險契約之要保書，衡情斯時上訴人對於附表一
      所示保險契約之保險金額、保險期間、保費金額、繳納保
      費之方式等事關己身權利義務之重要事項，應有初步認知
      ，嗣該等要保書送中國人壽公司核保通過後，中國人壽公
      司亦會將保險契約之正式文件（包括要保書及保單條款等
      ）透過被上訴人送交上訴人簽收，可見上訴人在投保當時
      ，對其自身投保保險產品之保險金額、保險期間、保費金
      額、繳納保費之方式應知之甚詳，則倘若附表一所示保險
      契約不符合上訴人所提出之要保條件，上訴人又為何會親
      自簽署附表一所示保險契約？甚至依據上訴人整理之保單
      繳費情形一覽表，核與上訴人申辦之中國信託帳戶、中國
      信託帳號000000000000號外幣帳戶（下稱中國信託外幣帳
      戶，與中國信託帳戶合稱系爭帳戶）交易明細資料互相比
      對，可知附表一編號2至5所示保險契約，於第二保險年度
      尚有自系爭帳戶轉帳扣繳保費之紀錄，附表一編號4至5所
      示保險契約亦於第三保險年度尚有自系爭帳戶扣款之紀錄
      等情（見他字卷第33頁、第103頁、第105頁，107年度偵
      字第34788號卷〈下稱偵字卷，影卷附卷外〉第8頁至第9頁
      ），佐以上訴人在系爭刑事案件中亦自陳：系爭帳戶之存
      摺、印章均係自行保管，並未交給被上訴人等語（見偵字
      卷第12頁）。則若上訴人有委任被上訴人規劃之保險契約
      保費需一次繳清，何以第二、三保險年度仍有繼續扣繳保
      費之情？況且，保險法第8條之1規定保險業務員，指為保
      險業、保險經紀人公司、保險代理人公司或兼營保險代理
      人或保險經紀人業務之銀行，從事保險招攬之人；又關於
      保險業務員為其所屬保險公司從事保險招攬業務而訂立之
      勞務契約，基於私法自治原則，有契約形式及內容之選擇
      自由，其類型可能為僱傭、委任、承攬或居間，其選擇之
      契約類型是否為勞動基準法第2條第6款所稱勞動契約，仍
      應就個案事實及整體契約內容，按勞務契約之類型特徵，
      依勞務債務人與勞務債權人間之從屬性程度之高低判斷之
      ，即應視保險業務員得否自由決定勞務給付之方式（包含
      工作時間），並自行負擔業務風險（例如按所招攬之保險
      收受之保險費為基礎計算其報酬）以為斷（司法院大法官
      釋字第740號解釋理由書意旨參照）。則保險公司與從事
      保險招攬業務之保險業務員間，雖可自由約定勞務契約之
      類型，並依保險公司與保險業務員間之從屬性程度高低判
      斷兩造所約定勞務契約之類型為何，但此為保險業務員與
      保險公司之勞務契約關係，至於保險業務員對外招攬客戶
      投保時，會根據客戶之需求而介紹其所需求之保險產品，
      並說明該產品之特色、優勢、利弊及雙方權利義務（含保
      險期間、保費、保險金額、賠付條件）等內容，以利客戶
      選擇判斷是否與保險公司締約，此客戶向保險業務員提出
      其需求、保險業務員介紹自家保險商品之招攬過程，僅係
      保險業務員依其與保險公司之勞務契約為保險公司提供勞
      務之過程，尚難僅因客戶對保險業務員提出所需保險商品
      乙事，即可認客戶與保險業務員有合意成立委任契約。準
      此，被上訴人向上訴人介紹中國人壽公司保險商品，並招
      攬上訴人投保附表一所示保險契約，上訴人同意該等契約
      內容後而親自簽署締約，自難認該締約過程中上訴人有與
      被上訴人成立委任契約之情。是上訴人主張其委任被上訴
      人規劃短期保險年限，最長不超過6年，且要一次繳清之
      保險商品而成立委任契約云云，即不可取。
　　⒋雖上訴人以兩造於107年1月18日對話錄音光碟暨其譯文（
      下合稱系爭錄音譯文）、被上訴人在系爭刑事案件107年5
      月23日偵訊筆錄、被上訴人110年2月22日自述書、本院11
      0年9月24日準備程序筆錄為證，主張其有委任被上訴人負
      責規劃短期保險年限，最長不超過6年，且要一次繳清之
      保險商品，兩造間有成立委任契約云云。惟為被上訴所否
      認。經查：
　　⑴上訴人執系爭錄音譯文中上訴人稱：「不過，我是跟你說
      ，我入一筆，2年的也一樣，6年的也一樣，而且我跟你說
      ，我沒有要缴20年的喔，這裡面都沒有20年的喔。」、被
      上訴人稱：「都沒有20年的啊。」、「啊，我就跟你講，
      之前就是，我的意思就是說6年後，你這個540萬全部6年
      後一起全部領回來，外加利息，所以我的用意是說……。」
      、上訴人稱：「你是說，我全部，不管美元，還是臺幣，
      是我去投資這投資型這6年就沒有了，只有一咖2年你在投
      那個……。」、被上訴人稱：「對，我現在跟你講，我的意
      思就是說6年後，你別管我現在幫你買什麼，投資什麼保
      險6年後，這個540萬，外加利息，全部一次都給你……」、
      上訴人稱：「對吧，所以我都跟你說了，時間我不要長，
      而且我是一次下去我就不要繳了。」、被上訴人稱：「對
      。」、上訴人稱：「……你現在不用管我幫你分幾本幾本幾
      本，反正6年後540萬就是都還你，……」、「……所以我今天
      會幫你用這樣，最主要最主要反正6年後540還你」、上訴
      人稱：「你今天把我推的一乾二淨，我是要怎麼辦？」、
      被上訴人稱：「我今天要是這麼不負責任喔，事情早就揭
      穿了拉，呵呵……」、上訴人稱：「我跟你講喔，這到時間
      到的時候若領不了，你林湘婷是要給我擔那個錢出來。我
      是找你，不是找總公司喔。」、被上訴人稱：「喔，廢話
      ，我知道啦。」等對話內容（見本院卷第147頁、第153至
      159頁、第167頁、第173頁），主張兩造成立委任契約云
      云。但上情為被上訴人所否認，並辯稱：上訴人提出系爭
      錄音譯文之錄音時間為107年1月8日，非其招攬上訴人簽
      署附表一所示保險契約之時間，並無法證明其招攬上訴人
      投保附表一所示保險契約過程中兩造究竟發生何事，且上
      訴人錄音當天是邀其去他們家，要其跟他說明附表一、二
      所示保險契約，損失如何降為最低，其就去上訴人家中跟
      上訴人解釋如何降低損失，因為上訴人財務出了狀況，其
      請上訴人跟公司聯絡，上訴人也有打電話給公司，系爭錄
      音譯文無從證明其與上訴人有成立委任契約等語（見本院
      卷一第239至240頁）。且細譯上開對話內容，雖可知上訴
      人於107年1月18日有提及其僅願繳交一次保費，保單年限
      不可過長乙事，惟上訴人提及此事時，並未明確說明究竟
      係哪份保險契約之締約過程，究竟與附表一所示保險契約
      有無關聯？誠屬不明，再參以附表一所示保險契約，投保
      時間均不相同，距上訴人錄音時間即107年1月18日更長達
      1、2年之久，自難僅因上訴人於締約後，在系爭錄音譯文
      自己提到繳交一次保費，保單年限不可過長乙事，遽認被
      上訴人招攬上訴人簽署附表一所示保險契約時，分別有與
      被上訴人合意成立委任契約之情。況綜觀系爭錄音譯文對
      話內容（見本院卷一第145至185頁），被上訴人在對話過
      程中全無坦認其有與上訴人成立委任契約之情，反而被上
      訴人在對話中主要係在向上訴人解釋其係提供中國人壽公
      司之保險產品供上訴人選擇簽約，上訴人投保之保單到期
      後，仍可領回其投保之保險利益而已，益徵被上訴人辯稱
      因上訴人財務出狀況，上訴人在錄音當天係邀其跟上訴人
      說明附表一、二所示保險契約，損失如何降為最低等語，
      尚屬有據。是系爭錄音譯文，並無法證明兩造間有成立上
      訴人所稱其委任被上訴人為其規劃短期保險年限，最長不
      超過6年，且要一次繳清之保險商品而成立委任契約之事
      實存在，則上訴人執系爭錄音譯文主張兩造成立委任契約
      云云，自不可取。
　　⑵上訴人又執被上訴人於107年5月23日在系爭刑事案件供稱
      ：「當初告訴人是跟我說她要長期壽險……所以我就幫她選
      了5份保單」，主張兩造成立委任契約云云。惟為被上訴
      人所否認，且觀該次筆錄內容，被上訴人係在面對檢察事
      務官詢問：「告訴人（指上訴人）表示當初其有要求保險
      商品須符合短期保險年限，最長不超過6年，且要一次繳
      清無須再付款之條件始願意投保，你允諾後，告訴人才投
      保，但告訴人後來發現這5份保單（指附表一所示保險契
      約）都不符合當初條件，指你涉嫌詐欺，意見？」之問題
      下，即回稱：「這些條件告訴人沒有跟我講，當初告訴人
      是跟我說她要長期壽險，但不要繳太多年的錢，所以我就
      幫她選了5份保單，其中兩份20年的壽險保單我都有跟告
      訴人講可以減額繳清，就不用每年繳交保費，但還有壽險
      保障存在，只是保單準備金的金額會有差異，另外3份六
      年期的保單，是告訴人要投資的儲蓄險，我當初就有說這
      三份保單都是年繳」（見他字卷第52頁），可見被上訴人
      在系爭刑事案件中仍堅決否認上訴人有向其提出保險商品
      須符合短期保險年限，最長不超過6年，且要一次繳清無
      須再付款之條件，甚至表示上訴人係要求長期壽險之保險
      商品，是被上訴人並無在系爭刑事案件中承認有受上訴人
      委任規劃保險商品之情。則上訴人執此主張其有委任被上
      訴人規劃短期且須一次繳清之保險契約而成立委任契約云
      云，自無可取。
　　⑶上訴人再以被上訴人110年2月22日自述書中提及「幫她們
      規劃保單」乙詞，主張被上訴人自承有受上訴人委任為其
      規劃保單云云。此亦為被上訴人所否認，又觀被上訴人11
      0年2月22日自述書內容，被上訴人先說明上訴人對其提告
      系爭刑事案件，業經新北地檢署檢察官以107年度偵字第3
      4788號為不起訴處分，復經高檢署109年度上聲議字第528
      3號處分書駁回再議確定，及上訴人親簽保單且辦理變更
      ，經中國人壽公司審核通過，最後強調「從事保險業務人
      員，均聽從客戶之需求去幫她們規劃保單，客戶再三確認
      後才會投保，當客戶因理財規劃出現危機時，我們會幫助
      客戶，並將客戶之損失降為最低的服務態度去幫助解決保
      單問題，未料被這樣誤解。」（見原審卷二第205頁），
      足見被上訴人始終否認上訴人所起訴之事實，並強調僅係
      依上訴人需求，提供中國人壽公司之保險商品供其選擇規
      劃及事後幫忙解決保險契約衍生之問題，是被上訴人毫無
      在110年2月22日自述書中自認其有受上訴人委任處理事務
      之情。則上訴人執此主張兩造成立委任契約云云，亦不可
      取。
　　⑷上訴人復以被上訴人在本院110年9月24日準備程序中自稱
      ：「……上訴人自104年間經由朋友介紹認識的，上訴人一
      開始有請我幫她規劃一次繳清及短期的人壽保險……」等語
      ，可見被上訴人明知上訴人有要求一次繳清及短期之保險
      商品云云。惟觀該庭期之筆錄內容，本院先問上訴人訴訟
      代理人究竟委任契約之內容為何？上訴人訴訟代理人稱：
      「當時委任被上訴人規劃保險契約的內容就是短期六年保
      險、且保費一次繳清，且上訴人有強調不要長年險」，被
      上訴人回稱：「上訴人跟我並沒有這樣的約定。上訴人自
      104年間經由朋友介紹認識的，上訴人一開始有請我幫她
      規劃一次繳清及短期的人壽保險，但是因為公司沒有一次
      繳清的保險，所以我拿出三至四份人壽險建議書讓上訴人
      參考，上訴人自己選擇建議書內的商品。」（見本院卷一
      第238頁），足認被上訴人先否認上訴人主張兩造間有成
      立委任契約之事，再敘述當時如何結識上訴人以及上訴人
      起初要求特定條件之保險商品，但因為保險公司無其所要
      保險商品，才提供其他保險商品供上訴人選擇投保之過程
      ，是被上訴人始終並無在上開準備程序中自認上訴人所主
      張兩造有合意成立委任契約之事實。則上訴人執此主張被
      上訴人明知其有委任被上訴人規劃一次繳清及短期之保險
      而成立委任契約云云，自不可取。
　　⑸基上，上訴人所舉前開證據未能證明其有委任被上訴人為
      其處理規劃短期保險年限，最長不超過6年，且要一次繳
      清之保險商品而成立委任契約之事實存在，則其主張兩造
      間有成立委任契約云云，並不可取。至上訴人提出最高法
      院108年度台上字1512號判決，主張業務員與保戶間仍可
      成立委任契約云云，然該判決所涉之事實為業務員幫客戶
      代收代繳保費而成立委任契約，與本件上訴人所主張之前
      開事實，並不相同，況本件被上訴人亦無代收上訴人保費
      之情，自難比附援引，併此敘明。
　　⒌上訴人另執被上訴人在系爭刑事案件107年7月17日檢察事
      務官詢問時，供稱：「……我請在場的洪雅芳多簽了一份要
      保書……」（見他字卷第99頁）、「當時我確實有拿空白的
      壽險要保書給證人三人簽名，當時我並未跟證人三人說明
      簽三份空白要保書的用意……」等語（見他字卷第101頁）
      ，以及在110年12月24日民事答辯狀中表示：「……被上訴
      人當時係依要保人之說明後，就附表一編號2保單及附表
      二編號1之保單（被保人均簡瑋良），於要保書上填載簡
      瑋良任職上禾洋行……。」（見本院卷二第7至8頁），以及
      系爭錄音譯文中被上訴人稱：「……你現在不用管我幫你分
      幾本幾本幾本，反正6年後540萬元就是都還給你……」，主
      張被上訴人先持附表一所示保險契約之空白要保書，要求
      其簽名，致其無法發現附表一所示保險契約不符合短期保
      險年限，最長不超過6年，且要一次繳清無須再付款之條
      件云云。然上情為被上訴人所否認，又查：
　　⑴細繹被上訴人在系爭刑事案件107年7月17日詢問筆錄內容
      ，檢察事務官先詢問被上訴人附表二編號3所示保險契約
      中洪雅芳之簽名係何人所簽？被上訴人回稱：「104年間
      廖淯涵幫其他三位在庭的證人買醫療險，當時廖淯涵就有
      說要幫簡宏哲買保險，我沒有很明顯的跟她說是買壽險還
      是醫療險，所以我請在場的洪雅芳多簽一份要保書……」（
      見他字卷第99頁），接著詢問訴外人即系爭刑事案件之證
      人簡瑋慶、簡瑋良、洪雅芳（下分稱其名，合稱簡瑋慶等
      3人）有關附表二所示保險契約之簽約經過，又詢問「104
      年妳是否有買過自己的醫療險？當時有沒有簽過什麼空白
      要保書？」之問題，簡瑋慶等3人均回答：「有，我有買
      醫療險，但是沒簽過什麼空白的要保書，而且告訴人也沒
      有跟我們提過要私下幫簡瑋慶、簡瑋良、簡宏哲買壽險。
      」，檢察事務官再詢問被上訴人「為何證人三人都表示10
      4年買醫療險的時候，沒有簽立空白的壽險要保書？」之
      問題，被上訴人回稱：「當時我確實有拿空白的壽險要保
      書給證人三人（指簡瑋慶等3人）簽名，當時我並未跟證
      人三人說明簽三份空白要保書的用意，因為是告訴人要求
      我不要讓證人三人知道，而且當時也還沒確定要不要買。
      」（見他字卷第99至101頁），雖被上訴人係在面對檢察
      事務官詢問有關附表二所示保險契約之相關問題，提及10
      4年間有發生簽署空白要保書之經過，但為證人簡瑋慶等3
      人所否認，並明確證稱其等並無於104年間簽署空白要保
      書之情，核與上訴人主張附表一所示保險契約之要保書係
      空白乙節並不一致，則上訴人片面擷取被上訴人在上開詢
      問過程之部分對答內容，據此主張附表一所示保險契約之
      要保書為空白要保書云云，自不可取。
　　⑵又被上訴人在110年12月24日民事答辯狀中，主要針對中國
      人壽公司對其懲處乙事為說明（見本院卷二第7至9頁），
      亦無任何自認其提供給上訴人附表一所示保險契約之要保
      書係空白要保書之情。另觀上訴人所提出系爭錄音譯文中
      被上訴人稱：「……你現在不用管我幫你分幾本幾本幾本，
      反正6年後540萬元就是都還給你……」等內容（見本院卷一
      第157頁），可知被上訴人僅係強調保險契約到期，上訴
      人仍可領回保費乙節，被上訴人並無在系爭錄音譯文中自
      認其提供附表一所示保險契約之要保書係空白要保書，是
      上訴人執此主張被上訴人先持附表一所示保險契約之空白
      要保書，要求其簽名云云，亦無可取。
　　⑶據上，上訴人所舉前開證據未能證明其所謂被上訴人所提
      出附表一所示保險契約之要保書，係空白要保書乙節為真
      實，是其主張其無法發現附表一所示保險契約真實內容云
      云，自不足取。
　　⒍上訴人復主張被上訴人變造附表一編號1所示保險契約首頁
      之繳費年期欄云云，惟觀上訴人所提出附表一編號1所示
      保險契約之首頁繳費年期欄固然有遭奇異筆塗改之痕跡（
      見他字卷第12頁），但被上訴人否認為其塗改（見他字卷
      第52頁），上訴人亦無證據證明為被上訴人所塗改（見偵
      字卷第12頁反面），況該契約所附要保書投保內容欄之保
      險期間仍填載為20年（見他字卷第16頁），倘被上訴人為
      取信上訴人而塗改，豈會僅塗改保險單首頁而未連同要保
      書內容一併塗改，自難僅憑上訴人單一主張，遽認被上訴
      人有塗改該保險契約之行為，是上訴人此部分主張，亦不
      可取。
　　⒎從而，上訴人主張其委任被上訴人規劃短期保險年限，最
      長不超過6年，且要一次繳清無須再付款之保險商品，兩
      造間合意成立委任契約等情，既為被上訴人所否認，上訴
      人所舉上開證據亦未能舉證證明其主張為真，則上訴人主
      張依民法第544條規定，請求上訴人賠償54萬元本息，為
      無理由。又上訴人既無法舉證證明兩造間成立前開處理事
      務內容之委任契約，則兩造間就被上訴人有無逾越委任事
      務權限而構成債務不履行之賠償責任、上訴人是否因此受
      有損害、有無相當因果關係、上訴人所受損害之金額為何
      等爭點，自毋庸予以審究，併此敘明。
　　㈡上訴人得否依第184條第2項規定，請求被上訴人給付53萬
      元本息？
　　⒈又按業務員有下列各款情事之一者，除有犯罪嫌疑，其行
      為時之所屬公司應依法移送偵辦外，並應按其情節輕重，
      予以3個月以上1年以下停止招攬行為之處分：一、就影響
      要保人或被保險人權益之事項為不實之說明或不為說明。
      二、唆使要保人或被保險人對保險人為不告知或不實之告
      知；或明知要保人或被保險人不告知或為不實之告知而故
      意隱匿，保險業務員管理規則第19條第1項第1款、第2款
      分別定有明文。另按保險業務員管理規則第19條第1項，
      係依保險法第177條授權而訂定，核其目的係為端正保險
      業務員之招攬行為，保護投資人之利益，避免投資人因信
      賴業務員具保險專業資格而促成違法交易受損而設，應屬
      保護他人法律。倘有違反，自可認為係該當於民法第184
      條第2項所規定之行為，構成以違反保護他人權益為目的
      之法律，而有該條項規定之適用。又違反保護他人法律者
      ，應推定其有過失，惟仍須以行為人有違反該保護他人法
      律之行為，且其違反保護他人法律之行為與損害之發生間
      有相當因果關係為必要（最高法院100年度台上字第890號
      判決意旨參照）。查，上訴人主張被上訴人違反保險業務
      員管理規則第19條第1項第1款、第2款規定等情，既為被
      上訴人所否認，上訴人自應就其主張被上訴人有違反保險
      業務員管理規則第19條第1款、第2款規定之行為事實負舉
      證之責。
　　⒉上訴人主張被上訴人於107年5月23日在系爭刑事案件中陳
      稱：「……其中兩份20年的壽險保單我都有跟告訴人講可以
      減額繳清，就不用每年繳保費……」等語（見他字卷第52頁
      ），且在110年9月7日民事答辯狀陳稱「本人收到原告廖
      淯涵小姐的電話，提及因財務狀況問題，無法再繼續繳交
      保費，請我代為詢問公司或有其他方式可以使她的保障不
      會損失太多利益……（包含減額繳清申請表、解約書）。」
      等語（見本院卷一第223頁），又於本院110年9月24日準
      備程序中自稱：「……上訴人自104年間經由朋友介紹認識
      的，上訴人一開始有請我幫她規劃一次繳清及短期的人壽
      保險……」等語，復提出金融監督管理委員會（下稱金管會
      ）裁罰新聞稿、新聞報導、財團法人金融消費評議中心評
      議書、臺灣彰化地方法院彰化簡易庭108年度彰簡字第401
      號判決為佐證，主張被上訴人於招攬時，以第2年辦理減
      額繳清，即可領回全數投保的保費等情，招攬伊購買附表
      一所示保險契約，被上訴人已違反保險業務員管理規則第
      19條第1項第1款、第2款規定云云。但為被上訴人所否認
      ，並辯稱：其沒有跟上訴人說第2年後減額繳清就可領回
      全部保費，也沒有唆使上訴人向保險公司為減額繳清的告
      知，係上訴人於簽立保險契約後，過了約半年或1年的某
      天突然問其假如沒有辦法繳納後續保費時，如何可以讓保
      單繼續有效且不會損失，其才將減額繳清的約定告知上訴
      人，上訴人係自己決定向中國人壽公司行使減額繳清權利
      ，與其無關等語。且查：
　　⑴依上訴人所提出系爭刑事案件107年5月23日詢問筆錄，雖
      可見被上訴人在系爭刑事案件中供稱：「……其中兩份20年
      的壽險保單我都有跟告訴人（指上訴人）講可以減額繳清
      ，就不用每年繳保費……」等語（見他字卷第52頁），然觀
      該此詢問筆錄全文，檢察事務官先向被上訴人提問：「（
      提示告證5）告訴人（指上訴人）表示當初其有要求保險
      商品須符合短期保險年限，最長不超過6年，且要一次繳
      清無須再付款之條件始願意投保，你允諾後，告訴人才投
      保，但告訴人後來發現這5份保單都不符合當初條件，指
      你涉嫌詐欺，意見？」，被上訴人回稱：「這些條件告訴
      人沒有跟我講，當初告訴人是跟我說她要長期壽險，但不
      要繳太多年的錢，所以我就幫她選了這5份保單，其中兩
      份20年的壽險保單（指附表一編號1至2所示保險契約）我
      都有跟告訴人講可以減額繳清，就不用每年繳交保費，但
      還是有壽險保障存在，只是保單準備金的金額會有差異，
      另外三份六年期的保單（指附表一編號3至5所示保險契約
      ），是告訴人要投資的儲蓄險，我當初就有說這三份保單
      都是年繳」（見他字卷第52頁），足見被上訴人該次詢問
      過程中，一開始即否認上訴人所提告詐欺之事實，且其係
      因為附表一編號1至2所示保險契約為20年期，才向上訴人
      說明可行使減額繳清之權利，是被上訴人僅係向上訴人說
      明保單中減額繳清之約定及行使減額繳清後會使保單價值
      準備金產生差異的法律效果，並無對上訴人為不實告知或
      唆使上訴人對中國人壽公司為不實告知之行為。是上訴人
      執系爭刑事案件所為前開被上訴人供述內容，主張被上訴
      人有對上訴人為不實告知或唆使上訴人對中國人壽公司為
      不實告知云云，並不可取。
　　⑵上訴人再執被上訴人110年9月7日民事答辯狀，主張被上訴
      人已自認有對其為不實告知，且唆使其對中國人壽公司為
      不實告知云云。惟依被上訴人110年9月7日民事答辯狀，
      其記載：「一、減額繳清本就屬保單條款規範內容之一，
      身為壽險業務員應當有告知的義務，絕非招攬保單時唆使
      之說。二、所有招攬之過程全由中國人壽之完善教育招攬
      程序進行，而非告訴人廖淯涵小姐所言，有員工優存之說
      ，請廖淯涵小姐提出證據。三、原告律師提起不當招攬之
      說事實如下：原告提出的錄音檔內容實為本人收到原告廖
      淯涵小姐的電話，提及因財務狀況問題，無法再繼續繳交
      保費，請我代為詢問公司或有其他方式可以使她的保障不
      會損失太多利益，於是我參閱保單條款並向她解說，此時
      黃勝文律師於2018年3月19日聯繫我去他的法律事務所，
      一同協助廖淯涵小姐辦理簽署保單契變之相關文件 (包含
      減額繳清申請表、解約書），黃律師應當知情我去他的律
      師事務所，和他一同協助辦理廖淯涵小姐辦理簽署保單契
      變之相關文件一事，但於隔天2018年3月20日下午5點5分
      就回LINE告知我作廢廖淯涵小姐不辦理保單契變之相關文
      件一事，我也就作廢資料……」（見本院卷一第223頁），
      足認被上訴人並無在110年9月7日民事答辯狀中自認其有
      對上訴人為不實告知，且唆使其對中國人壽公司為不實告
      知之情。是上訴人所提此部分證據，亦無從證明上訴人有
      違反保險業務員管理規則第19條第1款、第2款規定之行為
      可言。
　　⑶上訴人復以被上訴人在本院110年9月24日準備程序中自稱
      ：「……上訴人自104年間經由朋友介紹認識的，上訴人一
      開始有請我幫她規劃一次繳清及短期的人壽保險……」等語
      ，主張被上訴人明知上訴人有要求一次繳清及短期之保險
      ，不實招攬與其要求不同之保單云云。惟如前述，被上訴
      人在該次庭期始終否認上訴人主張兩造間有成立委任契約
      之事，並說明其提出其他保險商品供上訴人選擇之過程，
      並無被上訴人自認其有不實招攬行為之情。則上訴人執此
      主張被上訴人有違反保險業務員管理規則第19條第1款、
      第2款規定之行為云云，並不可取。
　　⑷上訴人又提出金管會裁罰新聞稿、新聞報導、財團法人金
      融消費評議中心評議書、臺灣彰化地方法院彰化簡易庭10
      8年度彰簡字第401號判決以佐證其前開主張，惟金管會裁
      罰新聞稿係關於台新國際商業銀行理財專員挪用客戶款項
      缺失之新聞稿，新聞報導係關於新光人壽遭金管會裁罰之
      新聞（見本院卷一第187至195頁），均與本件事實無關；
      又其所提出之財團法人金融消費評議中心評議書，雖該案
      事實涉及業務員招攬過程告知減額繳清，但此案例係認定
      保險業務員明知要保人對該保險商品缺乏適合性（見本院
      卷一第200頁），與本件被上訴人始終否認有不當招攬行
      為之情，全然不同。又臺灣彰化地方法院彰化簡易庭108
      年度彰簡字第401號判決，該案被告並無出庭說明（見本
      院卷一第203至204頁），與本件事實亦不同，自難為本院
      比附援引。是上訴人所執前開證據均無從證明被上訴人有
      對上訴人為不實告知，且唆使上訴人對中國人壽公司為不
      實告知之情。
　　⒊因此，上訴人所提上開證據並無法證明被上訴人有何對上
      訴人為不實告知，且唆使其對中國人壽公司為不實告知，
      而違反保險業務員管理規則第19條第1項第1款、第2款規
      定之情。則上訴人主張被上訴人違反保護他人之法律，其
      得依民法第184條第2項規定，請求被上訴人賠償53萬元本
      息，為無理由。
　　㈢上訴人得否依兩造間消費借貸之法律關係，請求被上訴人
      給付100萬元本息？
　　⒈另按稱消費借貸者，於當事人間必本於借貸之意思合致，
      而有移轉金錢或其他代替物之所有權於他方之行為，始得
      當之。是以消費借貸，因交付金錢之原因多端，除有金錢
      之交付外，尚須本於借貸之意思而為交付，方克成立。倘
      當事人主張與他方有消費借貸關係存在者，自應就該借貸
      意思互相表示合致及借款業已交付之事實，均負舉證之責
      任，其僅證明有金錢之交付，未能證明借貸意思表示合致
      者，仍不能認為有該借貸關係存在（最高法院98年度台上
      字第1045號判決意旨可參）。
　　⒉上訴人主張被上訴人向其稱中國人壽公司推出員工優存福
      利，可賺取高額利息云云，致其交付借款100萬元予被上
      訴人，並提出載有「本人林湘庭於106年2月向廖淯涵拿取
      100萬元，每年給5萬利息，於108年2月歸還100萬元本金
      」內容之字據為證（即系爭字據），惟觀系爭字據之上開
      內容（見原審卷一第25頁），並無任何借貸字眼，自難執
      此為有利於上訴人之認定。且參以上訴人所稱借款100萬
      元，就是被上訴人於106年1月6日匯款45萬元至上訴人中
      國信託帳戶，以及上訴人於同年月10日自行電匯55萬元至
      該帳戶，合計100萬元（見本院卷一第76頁），惟上開款
      項都是用於扣繳上訴人自己所投保如附表二所示保險契約
      之保費，有上訴人中國信託帳戶交易明細可稽（見偵字卷
      第8至9頁），則倘若上訴人借款予被上訴人為真，何以該
      借款係用予繳納上訴人自身保費，顯與常情有違；此外，
      上訴人並未提出其他證據證明其有交付借款之事實，是上
      訴人主張其有借款100萬元予被上訴人云云，自不可取。
      準此，上訴人所舉證據並無法證明兩造間就100萬元存有
      消費借貸契約之合意，則其依消費借貸之法律關係，請求
      被上訴人返還借款100萬元本息，為無理由。
　　㈣上訴人得否民法第184條第1項前段規定，請求被上訴人給
      付100萬元本息？
　　⒈再按因故意或過失，不法侵害他人之權利者，負損害賠償
      責任，民法第184條第1項前段定有明文。而侵權行為損害
      賠償責任，須行為人因故意過失不法侵害他人權利，亦即
      行為人須具備歸責性、違法性，並不法行為與損害間有相
      當因果關係，始能成立，且主張侵權行為損害賠償請求權
      之人，對於侵權行為之成立要件應負舉證責任（最高法10
      0年度台上字第328號、98年度台上字第1452號判決意旨參
      照）。
　　⒉上訴人主張由系爭錄音譯文中上訴人稱：「……你之前說你
      給我招那個100萬，你說你們公司的員工優存福利，結果
      你是給我騙說用在我的保險裡面，啊用在保險裡面，是不
      是我現在存進去，你現在說100萬把我放在我的3咖保險，
      啊不過我那款，只有這保單我沒跟你拿，在你那嗎？被上
      訴人稱：對啊，因為你那張單還沒給我。」、上訴人稱：
      「我問你，你跟我拿那個100萬說你公司給你的員工福利
      ，你何時106 年……好像是……。」、被上訴人稱：「你看這
      106年。……」、上訴人稱：「因為你寫的時候是後面才叫
      你寫的，對吧，我那時寫的，你是寫106年2月。」、被上
      訴人稱：「108年2月就會給你了，我上面是寫108年2月。
      」、上訴人稱：「你就說，你本來是說讓我放在你們公司
      裡面要讓我賺5萬，啊2年10萬。」、被上訴人稱：「啊就
      是108年2月之後……。」等對話內容，主張被上訴人向上訴
      人佯稱中國人壽有公司員工優惠福利，可領回高額利息，
      致其受騙而同意投保附表二所示保險契約云云。惟由系爭
      錄音譯文之上開對話內容（見本院卷一第149頁、第155頁
      ），固可見上訴人提及100萬元與中國人壽公司之員工優
      存福利乙事，但此為上訴人自行在錄音中所提出，被上訴
      人在上訴人提及此事後，亦未回應承認其以中國人壽公司
      之公司員工優存福利為由，詐騙上訴人乙事，自難以前開
      對話內容遽認被上訴人有為上訴人所稱詐騙其100萬元之
      行為。
　　⒊上訴人復執系爭錄音譯文中上訴人稱：「這樣，我再問你
      ，這個喔，現在一直想喔。」、被上訴人稱：「現在我跟
      你講，現在你解約之後，之前我幫你那3張的小朋友都沒
      有了，100萬就拿回來了。」、上訴人稱：「那個是2年……
      那個……。」、被上訴人稱：「不是不是，沒有解約的話，
      一樣就是，我看2年108年的2月，你一定要寫解約書，100
      萬才能拿到啦……。」、被上訴人稱：「那108年2月，那10
      0萬我們就要先解約囉。」、上訴人稱：「當然啦，我若
      那100萬只要你給我解約若錢有還我，你的收據（指系爭
      字據）就會還你了。」等語，主張被上訴人反覆向上訴人
      強調只要解約就能拿回來100萬元，慫恿上訴人解除附表
      二所示之保險契約云云。雖從系爭錄音譯文中上開對話內
      容（見本院卷一第149頁、第161頁、第179頁），可知被
      上訴人有向上訴人表示解約即可領回100萬元乙事，然並
      無任何被上訴人承認其以中國人壽公司有員工優存福利，
      可賺取5萬元之高額利息之詐術，騙取上訴人之情，自難
      執此遽認上訴人主張為真。
　　⒋上訴人再執系爭字據為據，主張被上訴人以員工優惠福利
      ，可賺取高額利息，詐騙其投保附表二所示保險契約云云
      ，惟依系爭字據前開內容，可知系爭字據全文並未提及任
      何員工優惠福利之情，自難執此為有利上訴人之主張。
　　⒌且被上訴人於106年1月6日匯款45萬元至上訴人中國信託帳
      戶，以及上訴人於同年月10日自行電匯55萬元至中國信託
      帳戶，合計100萬元之款項，係用以扣繳附表二編號1、2
      所示保險契約之保費，業如前述，上訴人在系爭刑事案件
      中亦自承附表二編號1、2所示保險契約之轉帳授權申請暨
      約定書均係其親自簽名及用印，且保單繳費情形一覽表所
      載附表二編號3保險契約「106/6/15領出現金41萬，6/16
      現金繳款395765元/年」，係指將現金領出後交給被上訴
      人等語（見偵字卷第13頁），是上訴人既簽立同意授權銀
      行支付保費之授權申請書，並親自領取現金交予被上訴人
      繳付保費，足認附表二所示保險契約均係經上訴人同意而
      投保，自難認上訴人有何受被上訴人詐騙之情。
　　⒍況上訴人以被上訴人詐欺其投保如附表一所示保險契約，
      藉此賺取傭金，以及於105年底某日，向其佯稱：中壽公
      司推出員工優存福利，如投入100萬元，一年可賺取5萬元
      之高額利息，倘其願意出借100萬元，願將利息全部交予
      其云云，致其陷於錯誤，於106年1月10日存入55萬元至其
      名下中國信託帳戶，以及由被上訴人於106年1月6日轉帳
      原屬其所有之45萬元至中國信託帳戶內，合計100萬元，
      同意被上訴人將該款項用於前開員工優存福利等情，向新
      北地檢署提告被上訴人涉嫌詐欺、偽造文書等罪嫌，經新
      北地檢署檢察官調查後，乃以系爭錄音譯文、系爭字據均
      無法證明被上訴人有以中國人壽公司之員工優存福利為詐
      術，藉此向上訴人詐得100萬元之情形，亦無證據證明被
      上訴人有偽簽簡瑋慶署名之情為由，認定被上訴人罪嫌不
      足而為110年度偵字第7903號不起訴處分書，經上訴人再
      議後，復經高檢署109年度上聲議字第5283號處分書駁回
      再議確定，有上開不起訴處分書、處分書可考（見原審卷
      二第85至99頁），益徵上訴人所稱被上訴人以員工優惠福
      利乙詞，詐騙其100萬元云云，自無可取。
　　⒎從而，上訴人所舉上開證據無法證明被上訴人有為其所主
      張詐騙其100萬元之不法侵權行為，則其依民法第184條第
      1項前段規定，請求被上訴人賠償100萬元本息，為無理由
      。
　　㈤上訴人得否民法第184條第2項規定，請求被上訴人給付100
      萬元本息？
　　⒈又按業務員有下列各款情事之一者，除有犯罪嫌疑，其行
      為時之所屬公司應依法移送偵辦外，並應按其情節輕重，
      予以3個月以上1年以下停止招攬行為之處分：……十一、招
      攬或推介未經主管機關核准或備查之保險業務或其他金融
      商品，保險業務員管理規則第19條第1項第11款定有明文
      。又違反保護他人法律者，應推定其有過失，惟仍須以行
      為人有違反該保護他人法律之行為，且其違反保護他人法
      律之行為與損害之發生間有相當因果關係為必要（最高法
      院100年度台上字第890號判決意旨參照）。查，上訴人主
      張被上訴人違反保險業務員管理規則第19條第1項第11款
      規定，既為被上訴人所否認，上訴人自應就其主張被上訴
      人有違反保險業務員管理規則第19條第1項第11款規定之
      行為事實負舉證之責。
　　⒉上訴人主張因被上訴人虛構「中國人壽公司有員工優惠福
      利，由被上訴人招攬會有較高的傭金，投入100萬元資金
      ，每年可有5萬元利息」之金融商品，該商品屬於未經主
      管機關核准銷售的金融產品，所以被上訴人違反保險業務
      員管理規則第19條第1項第11款云云。惟附表二所示保險
      契約，均係經主管機關核准之金融保險商品，並由中國人
      壽公司對外銷售，有附表二所示保險契約之要保書右上角
      核准證號可考（見他字卷第71至94頁背面），是被上訴人
      並無招攬或推介上訴人投保未經主管機關核准或備查之金
      融商品之情。
　　⒊從而，被上訴人並無招攬或推介未經主管機關核准或備查
      之保險商品之情，則上訴人主張被上訴人違反保險業務員
      管理規則第19條第1項第11款規定，並依民法第184條第2
      項規定，請求被上訴人賠償100萬元本息，為無理由。
六、綜上所述，上訴人依兩造間委任契約、民法第544條、消費
    借貸之法律關係、民法第184條第1項前段規定，請求被上訴
    人應給付153萬元，及自起訴狀繕本送達翌日起至清償日止
    ，按年息5％計算之利息，為無理由，不應准許。從而，原審
    為上訴人此部分敗訴之判決，並駁回其假執行之聲請，核無
    不合。上訴論旨指摘原判決此部分不當，求予廢棄改判，為
    無理由，應予駁回。另上訴人追加依民法第184條第2項規定
    為請求部分，亦為無理由，併予駁回。
七、本件事證已臻明確，兩造其餘之攻擊或防禦方法及所用之證
    據，經本院斟酌後，認為均不足以影響本判決之結果，爰不
    逐一論列，附此敘明。
八、據上論結，本件上訴及追加之訴均為無理由，判決如主文。
中　　華　　民　　國　　111 　年　　5 　　月　　17　　日
                  民事第十七庭  
                      審判長法  官  黃雯惠
                            法  官  朱慧真
                            法  官  趙伯雄
正本係照原本作成。
如不服本判決，應於收受送達後20日內向本院提出上訴書狀，其
未表明上訴理由者，應於提出上訴後20日內向本院補提理由書狀
（均須按他造當事人之人數附繕本）上訴時應提出委任律師或具
有律師資格之人之委任狀；委任有律師資格者，另應附具律師資
格證書及釋明委任人與受任人有民事訴訟法第466 條之1第1項但
書或第2項所定關係之釋明文書影本。如委任律師提起上訴者，
應一併繳納上訴審裁判費。
中　　華　　民　　國　　111 　年　　5 　　月　　17　　日
　　　　　　　　　　　　　  書記官  陳韋杉
附表一：
編號 保險契約名稱、保單號碼 起保日期 要保人 被保險人 保險年期 繳費方式 1 中國人壽享富增利利率變動型終身壽險（保單號碼：D0000000號） 105 年12月27日 廖淯涵  簡瑋慶   20年   年繳 2 中國人壽享富增利利率變動型終身壽險（保單號碼：D0000000號） 105 年11月23日 廖淯涵  簡瑋良   20年   年繳 3 中國人壽美圓一生外幣利率變動型終身壽險（保單號碼：00000000號） 105 年7 月27日 廖淯涵  簡佑任    6年   年繳 4 中國人壽美圓一生外幣利率變動型終身壽險（保單號碼：00000000號） 104 年11月25日 廖淯涵  簡宏哲    6年   年繳 5 中國人壽美圓一生外幣利率變動型終身壽險（保單號碼：00000000號） 104 年8 月6 日 廖淯涵  廖淯涵    6年   年繳 

附表二：
編號 保險契約名稱、保單號碼 起保日期 要保人 被保險人 保險年期 繳費方式 1 中國人壽新享富增利終身壽險（保單號碼：D0000000號） 106 年1月9日 廖淯涵  簡瑋良   20年   年繳 2 中國人壽新享富增利終身壽險（保單號碼：D0000000號） 106 年2 月13日 簡瑋慶  簡瑋慶   20年   年繳 3 中國人壽新享富增利終身壽險（保單號碼：N0000000號） 106 年6 月16日 廖淯涵  簡宏哲   20年   年繳